【裁判字號】    99,交聲,921
【裁判日期】    990726
【裁判案由】    違反道路交通管理處罰條例聲明異議
【裁判全文】
臺灣桃園地方法院刑事交通事件裁定     99年度交聲字第921號
原處分機關  交通部公路總局新竹區監理所
異  議  人
即受處分人  甲○○
上列異議人因違反道路交通管理處罰條例案件，不服交通部公路
總局新竹區監理所中華民國99年6月28日壢監裁罰字第裁53-DB00
00000 號違反道路交通管理事件裁決書所為之處分，聲明異議，
本院裁定如下：
    主  文
異議駁回。
    理  由
一、原處分意旨略以：異議人即受處分人甲○○於民國99年6 月
    27日凌晨0時33分許，駕駛車號BC7-779號重型機車，行經桃
    園縣中壢市○○○路與中豐路口時，為桃園縣政府警察局中
    壢分局興國派出所警員測得呼氣所含酒精濃度達每公升0.32
    毫克，且距飲酒結束已逾15分鐘，有酒後駕車之事實而當場
    舉發，並填製桃園縣政府警察局桃警局交字第DB0000000 號
    舉發違反道路交通管理事件通知單，限於同年7 月12日前向
    原處分機關交通部公路總局新竹區監理所屬中壢監理站到案
    陳述，嗣異議人經到案陳述，爰經原處分機關以壢監裁罰字
    第裁53-DB0000000號裁決書，認異議人違反道路交通管理處
    罰條例第35條第1項第1款規定，並依道路交通管理事件統一
    裁罰基準表，處異議人罰鍰新臺幣（下同）1萬5,000元，吊
    扣其（普通重型機車）駕駛執照1年，及施以道安講習。
二、聲明異議意旨略以：伊當時係因與友人聚餐而食用薑母鴨，
    以致體內有酒精反應，復伊患有慢性精神疾病，並賴中午載
    送便當為生，不知會有如此嚴重後果，為此，爰依法聲明異
    議。
三、按汽車駕駛人飲用酒類或其他類似物後，其吐氣所含酒精濃
    度超過每公升0.25毫克者，不得駕車，道路交通安全規則第
    114條第2款定有明文。又汽車駕駛人，駕駛汽車經測試檢定
    酒精濃度超過規定標準者，處1萬5,000 元以上6萬元以下罰
    鍰，並當場移置保管其車輛及吊扣其駕駛執照1 年，復應接
    受道路交通安全講習，道路交通管理處罰條例第35條第1 項
    第1款、第24條第1項第2款亦定有明文。
四、經查，異議人對於上揭時地酒後駕車經警攔檢測試濃度達每
    公升0.32毫克之違規事實並不爭執，並有桃園縣政府警察局
    99年6月27日桃警局交字第DB0000000號舉發違反道路交通管
    理事件通知單在卷可稽，是異議人上開違規行為，要無疑問
    。雖然，異議人執以所食用為薑母鴨，且患有慢性精神疾病
    ，不知有酒精成分為辯，但參以其經警檢測其吐氣所含酒精
    濃度確已超過每公升0.25毫克，自該當道路交通管理處罰條
    例第35條第1項第1款、第24條第1項第2款之規定，原處分機
    關復依道路交通管理事件統一裁罰基準表，裁處異議人1 萬
    5,000 元，並吊扣異議人該時所騎乘之普通重型機車駕駛執
    照1 年，及應接受道路交通安全講習之處分，洵屬合法正當
    。
五、綜上所述，異議人確有上開酒後駕車之違規行為，原處分機
    關依道路交通管理處罰條例第35條第1項第1款、第24條第 1
    項第2 款規定，裁處異議人罰緩1萬5,000元，吊扣（普通重
    型機車）駕駛執照1 年，並應接受道路交通安全講習，核無
    違誤。是異議人本件聲明異議，為無理由，應予駁回；至異
    議人因己身經濟能力為由，得否另聲請原處分機關於執行時
    分期繳納罰鍰，乃俟於行政執行時由原處分機關本諸職權量
    處，附此敘明。
六、依道路交通管理處罰條例第87條第2 項、道路交通案件處理
    辦法第19條，裁定如主文。
中    華    民    國    99    年    7     月    26    日
                  交通法庭      法  官  黃翊哲
以上正本證明與原本無異。
如不服本裁定，應於裁定送達後5 日內，以書狀敘述理由（須附
繕本），向本院提出抗告。
                                書記官  蔡紫凌
中    華    民    國    99    年    7     月    26    日

司法院資訊處製作；財團法人民間司法改革基金會備份。
